臺灣苗栗地方法院刑事裁定　　　　　　　 96年度聲判字第8號
聲　請　人　甲○○
即告訴　人
代　理　人　王志陽律師
被　　　告　乙○○
上列聲請人因告訴被告詐欺案件，不服臺灣高等法院臺中分院檢
察署檢察長駁回再議之處分（96年度上聲議字第1565號），聲請
交付審判，本院裁定如下：
    主    文
聲請駁回。
    理    由
一、按告訴人不服上級法院檢察署檢察長或檢察總長認再議為無
    理由而駁回之處分者，得於接受處分書後10日內委任律師提
    出理由狀，向該管第一審法院聲請交付審判。法院認為交付
    審判之聲請不合法或無理由者，應駁回之，刑事訴訟法第25
    8 條之1 、第258 條之3 第2 項前段，分別定有明文。又刑
    事訴訟法第258 條之1 規定「聲請法院交付審判」之目的，
    係為對於檢察官起訴裁量之制衡，亦即除貫徹檢察機關內部
    檢察一體之原則所含有之內部監督機制外，另由法院最終審
    查，以提供告訴人多一層救濟途徑，促使檢察官於不起訴處
    分時為慎重之處理，妥適運用不起訴裁量權。雖交付審判之
    制度賦予法院於告訴人交付審判之聲請裁定准否前，可依同
    法第258 條之3 第3 項之規定為「必要之調查」，然法院於
    審查交付審判聲請有無理由時，應以審酌告訴人所指摘不利
    被告之事證未經檢察機關詳為調查或斟酌，或不起訴處分書
    所載理由違背經驗法則、論理法則及證據法則為限，方符合
    制衡檢察官起訴裁量權之立法意旨。從而，法院調查之範圍
    ，應僅限於偵查中曾顯現之證據，不得再就告訴人新提出之
    證據再為調查，亦不可蒐集偵查卷外之證據。
二、本件聲請人即告訴人甲○○以被告乙○○涉犯詐欺案件，向
    臺灣苗栗地方法院檢察署檢察官提出告訴，經檢察官以95年
    度偵續二字第1 號為不起訴處分後，聲請人不服，聲請再議
    ，經臺灣高等法院臺中分院檢察署檢察長以96年度上聲議字
    第1565號處分書駁回再議。嗣聲請人於民國96年10月9 日收
    受駁回再議處分書後，委任王志陽律師於同年10月18日具狀
    聲請交付審判，本院於96年10月18日收受，此有附卷送達證
    書影本及委任狀為憑，核與上述聲請程序規定相符，合先敘
    明。
三、本件聲請交付審判意旨略以：
（一）被告乙○○坦承其於新竹國際商業銀行苗栗分行設有帳戶
      供買賣股票之用，而系爭借據上「乙○○」之印章，與被
      告乙○○於新竹國際商業銀行苗栗分行開戶之印章完全相
      同，有該行94年2 月16日竹商銀苗栗字第49-1號函附取款
      憑條3 紙可供核對。且上開新竹國際商業銀行回函附件一
      之取款憑條為其妻丙○○所填寫（取款日期90年9 月5 日
      ），附件三至附件五之存入憑條（存款日期90年9 月12日
      、同年9 月14日）、取款憑條（取款日期90年9 月19日）
      及匯款申請書（匯款日期90年9 月19日）為被告乙○○本
      人所書寫。由此可見，被告乙○○所有新竹國際商業銀行
      之存簿及印章等，並非如被告所辯均交由丙○○保管，亦
      即被告乙○○本人亦保管之，則被告對於90年8 月24日當
      日之存款餘額僅有1215元，豈能辯稱不知？
（二）聲請人於90年8月28日因將現金465萬元匯入乙○○臺灣土
      地銀行通霄分行000000000000號帳戶後，被告乙○○於隔
      日即大筆買進股票，而其上開銀行帳戶內於90年8月31日
      由其妹李淑惠匯入130萬元之前，存款餘額僅1,215元，其
      何敢於90年8 月29日1 天內大筆買進13種金額計達1,198,
      415 元之股票？由此可知，被告乙○○、丙○○夫妻2 人
      共同以「公司設立及資本額之用途」等訛詞向聲請人詐騙
      得款465 萬元後，旋即大舉買進股票之事實。
（三）被告乙○○於臺灣苗栗地方法院92年度訴字第362號損害
      賠償事件93年12月15日審理時自承上開土地銀行通霄分行
      帳戶之提款卡係由其自己保管，而被告之上開帳戶於90年
      8月30日共有4筆金融卡提款記錄，使用金融卡提款，銀行
      提款機必顯示該帳戶可用餘額，則聲請人於90年8月30日1
      次匯款465 萬元入該帳戶內，匯款前並先以電話與乙○○
      本人確認無誤後始匯入，被告乙○○並於90年8 月30日以
      該帳戶金融卡連續4 次提款，被告辯稱對此不知情，伊不
      知道錢從何來等語，孰人能信？
（四）被告乙○○買進上開股票後，旋即於90年9月3日賣出15種
      股票，同年月5日收款，收入股款金額計達1,314,486元，
      同日再由丙○○持被告乙○○新竹國際商業苗栗分行之存
      摺及印章前往提款130萬元，再由被告乙○○自同帳戶內
      提領現金96萬元，由此可見，上開帳戶之金錢確由被告乙○○、丙○○夫妻2人所共同支配使用，應無疑義。
（五）又本件倘若確與被告乙○○無涉，則其妻丙○○何敢主動
      告知聲請人乙○○之行動電話號碼，要聲請人可以親自向
      乙○○求證是否有其所稱「某公司設立之資本登記需要借
      款5百萬元」之事？再由丙○○於91年4月18日偵訊時供稱
      ：「我用2 枝筆書寫。我是簽完後再交給甲○○，目的要
      使吳以為李亦有署名。」（參見91年度他字第216 號卷第
      20頁），然丙○○為何要使聲請人甲○○以為乙○○亦有
      署名？此乃因丙○○、乙○○2 人以所謂「某公司設立及
      資本額登記」為詞，向聲請人詐借現金時所稱伊夫妻2 人
      會聯名簽1 張借據交給聲請人供作擔保之故也。復由乙○○於91年9 月23日偵訊時所供稱「（問：90年8 月28日聲
      請人與你通話之內容？）她說設立公司資本額之業務用來
      賺取利息」等語（參見91年度偵字第983 號卷第52頁），
      可知被告乙○○確有與聲請人洽談借款之情事，並與丙○○二人共同以所謂「某公司設立及資本額登記需要借款5
      百萬元」，聲請人可以從中賺取利息為誘詞，向聲請人詐
      欺取得465萬元現款。
（六）被告乙○○於90年8月29日買進13種金額計達1,198,415元
      之股票，需於90年8月31日繳款，而其妻丙○○於當日90
      年8月31日12時自被告乙○○土地銀行通霄分行帳戶內提
      領192萬元並匯款予高昇電有限公司，再由被告乙○○之
      妹李淑惠於同日15時，持高昇電有限公司之支票兌領130
      萬元並轉匯入乙○○新竹國際商業銀行苗栗分行帳戶內，
      供被告乙○○當日所需繳納股款；再參酌高昇電有限公司
      所有台企湖口分行支存帳戶於同年月27日僅有存款餘額93
      5 元，足認90年8 月31日丙○○匯入高昇電有限公司台企
      湖口分行支存帳戶之382 萬元，應為聲請人所匯465 萬元
      之一部分。申言之該筆130 萬元並非李淑惠所有之款項，
      聲請人所匯465 萬元，其中130 萬元確用以支付被告乙○○前揭股票之交割款項。
（七）丙○○證稱90年8 月31日，伊要軋一張500 萬元之支票，
      先後匯入高昇電有限公司的帳戶共計382 萬元，因當天下
      午3 點多，已確定無法兌現而退票，所以就沒有序再借錢
      支應云云。然證人丙○○僅匯入高昇電有限公司382 萬元
      ，如何能兌現該500 萬元支票？又於該500 萬元支票退票
      後，李淑惠不但未請求丙○○清償票款，反於90年9 月3
      日，再開立高昇電有限公司之面額271 萬元支票，提領27
      1 萬元，連同其所有帳戶所提領之現金共291 萬元同日匯
      至丙○○新竹國際商銀苗栗分行帳戶？顯然不符常情，有
      違一般經驗法則及論理法則。
（八）臺灣高等法院臺中分院94年度上訴字第2063號刑事判決理
      由明確認定乙○○與被告丙○○確係共謀詐欺等情。然臺
      灣苗栗地方法院檢察署檢察官及臺灣高等法院臺中分院檢
      察署檢察長竟視而不查，檢察官所為不起訴處分及駁回再
      議，顯屬違誤，爰請將本件聲請交付審判。
四、按犯罪事實應依證據認定之，無證據不得認定犯罪事實，刑
    事訴訟法第154 條第2 項定有明文。又告訴人之告訴，係以
    使被告受刑事訴追為目的，是其陳述是否與事實相符，仍應
    調查其他事實以資審認，始得為不利被告之認定；事實之認
    定應憑證據，如未能發現相當證據，或證據不足以證明，自
    不能以推測或擬制之方法，為裁判基礎；認定不利於被告之
    事實，需依積極證據，茍積極證據不足為不利於被告事實之
    認定時，即應為有利於被告之認定，更不必有何有利之證據
    ，最高法院52年台上字第1300號、40年臺上字第86號、30年
    上字第816號判例意旨可資參照。
五、經查：
（一）本件告訴意旨略以：被告乙○○意圖為自己不法之所有，
      與其前妻丙○○（原名劉美珍，所涉詐欺等案件，目前仍
      上訴最高法院審理中），2 人基於共同犯意之聯絡與行為
      分擔，推由丙○○於90年8 月28日上午，佯稱欲設立公司
      為由，向聲請人甲○○借款500 萬元，聲請人並以電話向
      被告求證，聲請人一時不察因而陷於錯誤，因聲請人現款
      不足，而於當天下午匯款465 萬元，至丙○○所指定被告
      設於臺灣土地銀行通霄分行第000000000000號帳戶內，稍
      後並由丙○○提出有被告乙○○簽名之借據，及由丙○○
      出具面額500 萬元本票一紙等以資擔保。嗣被告乙○○與
      丙○○於取得上揭款項後，隨即於90年9 月7 日辦理離婚
      登記，事後經聲請人發覺事有蹊蹺，而向被告催討欠款，
      被告遂置之不理，至此始知受騙。因認被告涉有刑法第33
      9 條第1 項詐欺取財罪嫌。
（二）原不起訴處分理由略以（95年度偵續二字第1號）：
   1、被告設於新竹國際商業銀行苗栗分行系爭帳戶，於90年8
      月31日李淑惠匯入130 萬元前之同年月8 月24日，固然存
      款餘額僅有1215元。然而，該帳戶於同年月22日尚存入1
      百萬餘元，而當日之存款餘額仍有106 萬餘元，以上資料
      ，均有卷附之新竹國際商業銀行苗栗分行系爭帳戶活期存
      款存摺影本足參。另查，上開系爭帳戶活期存款存摺影本
      所示，於同年月8 月21日及22日，支出110 餘萬元之款項
      ，而被告自本件90年8 月31日之119 萬餘元之股票交割後
      ，於同年9 月5 日當天，又有約131 萬元之15種股票交割
      金額收入，而當天另又支出130 萬元之款項，此觀之該帳
      戶歷史資料查詢即明。是被告交易股票頻繁，其交易金額
      尚非小額數目，對於系爭帳戶內有無足夠之存款，未必均
      能逐一核對，是被告所辯稱買入系爭股票時，以為帳戶內
      還有1百餘萬元等語，尚非無據。又證人丙○○證述：伊
      與被告乙○○離婚前，系爭新竹國際商銀之帳戶資料都由
      伊保管，而被告買賣股票，通常不會先詢問帳戶內尚有多
      少存款，而是由系爭帳戶銀行直接扣款，這次是因為伊領
      出錢去軋票，沒有先告訴被告，交割股票時沒有錢，才會
      向李淑惠借錢等語，核與被告所辯稱情節大致相符，是不
      能僅以系爭帳戶內於李淑惠匯入130 萬元之前，該帳戶內
      僅餘1215元，而忽視被告於該帳戶前後交易情形，憑以遽
      認被告知情且與丙○○有共同詐欺之犯意聯絡。
   2、聲請人雖指述，其於匯入上述465 萬元款項之前，曾以電
      話向被告乙○○確認其前妻丙○○欲共同借款乙節，然此
      為被告乙○○所否認。而證人即被告之前妻丙○○亦證稱
      ，並未向被告告知要用其名義向聲請人借款等語。是在無
      其他證據足資佐證之下，自不能以聲請人單一之指述，逕
      認被告乙○○確有與聲請人洽談借款之情事。
   3、證人李淑惠證述：丙○○之前曾向伊借用高昇電公司之短
      期支票，於90年間最後一次，丙○○向伊借用高昇電公司
      之空白支票，而於90年8 月底，伊接獲台企銀行通知說有
      一張5 百萬元之支票，伊當時嚇一跳，當天丙○○有匯入
      3 百餘萬元至高昇電公司之台企銀行帳戶內，但還是不足
      支付該5 百萬元支票票款，就退票了，而當天下午3 點半
      左右，被告乙○○有打電話告知當天股票交割需要付款，
      向伊借130 萬元，因為丙○○所借的500 萬元支票時間上
      已無法兌現，而被告說2 天後就會還錢，所以伊就將130
      萬元先借給被告，假如被告與丙○○事先有串通，就不需
      要透過伊公司的帳戶轉匯借錢留下紀錄等語，核與丙○○
      證述：90年8 月31日，伊要軋一張500 萬元之支票，以先
      前向聲請人借的465 萬元中所剩190 萬元，及另向朋友借
      約200 萬元，共計382 萬元，先後匯入高昇電公司的帳戶
      ，因為當天下午3 點多，已確定無法兌現而退票，所以就
      沒有繼續再借錢支應等語大致相符。且渠等對於為何無法
      支付高昇電公司之500 萬元支票，及李淑惠為何將其中13
      0 萬元匯給被告等情節，互核陳述並無歧異。另參以，高
      昇電公司之系爭台企銀行湖口分行帳戶於90年8 月31日，
      確實由丙○○匯入382 萬元，其中雖包括丙○○自台灣土
      地銀行苗栗分行匯入之192 萬元無訛，然而，丙○○所匯
      入192 萬元與382 萬元以外之其他款項已混同一起，則李
      淑惠將382 萬元中之130 萬元借予被告乙○○交割股票，
      是否能逕認該130 萬元即屬聲請人所交付之款項，顯非無
      疑。自不能依此即認被告與丙○○間有詐欺之犯意聯絡甚
      明。
   4、本件並無積極證據足資證明被告乙○○與丙○○間有共同
      詐欺之犯意聯絡與行為分擔，自不能以聲請人片面之指述
      ，遽論被告以共同詐欺取財之罪名。此外，復查無其他積
      極之證據足資證明被告有何詐欺取財之犯行，揆諸首揭說
      明，應認其罪嫌尚有不足。至臺灣苗栗地方法院92年訴字
      第362 號判決，及上訴後之臺灣高等法院臺中分院95年度
      上字第19號判決，認被告乙○○於民事部分應與丙○○連
      帶給付被告欠款乙節。按民事訴訟與刑事訴訟係各自獨立
      認定事實，民事判決之理由僅能作為刑事案件認定事實之
      參考，於獨立之刑事訴訟並不受拘束。
（三）聲請人對上述95年度偵續二字第1 號不起訴處分聲請再議
      ，臺灣高等法院臺中分院檢察署以96年度上聲議字第1565
      號處分書駁回聲請人之再議，其理由略以：
   1、聲請人所指丙○○曾提出被告乙○○簽名之借據一節，經
      送鑑定簽名筆跡，並非被告所寫，此有法務部調查局調科
      二字第09400145950 號鑑定通知書可稽。
   2、聲請人自陳丙○○自89年至90年8 月間，陸續向聲請人借
      貸2 年有餘，丙○○尚積欠聲請人250 萬元未還等語。足
      認丙○○向聲請人借貸，被告並未參與簽發借據，自難認
      被告與其配偶丙○○2 人有犯意聯絡，行為之分擔，而遽
      認彼2 人為共同正犯。
   3、聲請人指稱，事前曾以電話向被告確認其妻丙○○欲向伊
      共同借款一節，然此為被告所否認，質之證人丙○○亦供
      稱並未向被告告知要用其名義向聲請人借款等情相符。又
      丙○○簽發金額500 萬元之本票持向聲請人借款，該本票
      並無被告為共同發票人，亦無被告背書為擔保，此有卷附
      本票影本可按。是丙○○單獨向聲請人借款，亦難從其所
      簽發之本票憑證，而認被告參與其中為共同借款人，而遽
      認共同詐欺，課以被告共同詐欺之刑責。原檢察官就此調
      查，已臻詳盡，原處分並無違誤，聲請人猶執陳詞指摘原
      處分不當，為無理由。
（四）聲請人以上述理由認臺灣高等法院臺中分院檢察署96年度
      上聲議字第1565號處分書為不當，向本院聲請交付審判，
      惟查：
   1、新竹國際商業銀行苗栗分行94年2 月16日竹商銀苗栗字第
      49-1號函附件三至附件五之新竹國際商業銀行存入憑條之
      存款日期，分別為90年9 月12日、同年9 月14日、取款憑
      條之取款日期為90年9 月19日及匯款申請書之匯款日期為
      90 年9月19日（見95年度偵續二字第1 號卷第第63至第65
      頁），均係在90年8 月28日案發後，且被告與丙○○已於
      90年9 月7 日辦妥離婚登記（見93年偵續一字第5 號卷第
      64、65頁），其等在離婚後由被告自行保管新竹國際商業
      銀行存簿及印章，辦理存入事宜，尚與常情不違，自不能
      以被告在偵查中陳稱帳戶之存簿、印章均交丙○○保管等
      語為虛。
   2、被告設於新竹國際商業銀行苗栗分行系爭帳戶，李淑惠於
      90年8 月31日匯入130 萬元前之同年月8 月24日，其存款
      固然存款餘額僅有1,215 元。但該帳戶於同年月22日尚存
      入100 萬餘元，而當日之存款餘額仍有106 萬餘元，此有
      卷附被告上述新竹國際商業銀行苗栗分行帳戶活期存款存
      摺影本在卷足稽（見95年度偵續二字第1 號第34頁）。再
      查，由上開帳戶活期存款存摺之影本所示，可知同年8 月
      21日及22日，尚有支出110 餘萬元款項之情事。且被告自
      90年8 月31日之119 萬餘元股票交割後，於同年9 月5 日
      ，復有約131 萬元之15種股票交割金額收入，另又於當日
      支出130 萬餘元之款項，此有上述帳戶歷史資料在卷可考
      。由此可見，被告交易股票次數頻繁，交易金額均非小額
      ，其對於系爭帳戶內有無足夠之存款，未必均能逐一核對
      。又證人即被告之前妻丙○○證稱：與被告乙○○離婚前
      ，新竹國際商業之帳戶資料都由伊保管，被告買賣股票通
      常不會先詢問帳戶內有多少存款，係由帳戶銀行直接扣款
      ，這次是因為伊領出錢去軋票，沒有先告訴被告，交割股
      票時沒有錢，才會向李淑惠借錢等語（95年度偵續二字第
      1 號卷141 頁至第141 頁），實與被告所辯稱情節相符。
      因此，實不能僅以系爭帳戶內，在李淑惠匯入130 萬元之
      前，該帳戶內僅餘1215元，遽認被告知情且與丙○○有共
      同詐欺之犯意聯絡，而對於被告於該帳戶前後之交易情形
      置而不論。
   3、被告雖於本院92年度訴字第362 號損害賠償事件審理中陳
      稱：「我使用土銀通霄分行戶頭，是在出事之後才拿回自
      己使用，之前都是丙○○在使用，我偶爾會以提款卡使用
      ，我生活費多是向丙○○拿。」等語（參92年度訴字第36
      2 號卷第128 頁）。但觀諸卷附之客戶歷史交易明細查詢
      所示（見本院92年度訴字第362 號卷第143 頁），僅能證
      明被告有4 次使用金融卡提款紀錄，尚不能以此證明其知
      悉丙○○向聲請人借款500 萬元，及聲請人與其有談及並
      確認此事。
   4、復觀之被告上述新竹國際商業銀行帳戶之交易情形，復衡
      諸證人丙○○之上述證詞，雖可知該帳戶確由其與前妻丙○○2 人共同支配使用該帳戶，但亦不能以此證明被告知
      悉丙○○向聲請人借款500 萬元，且參與此事。
   5、至於被告於偵查庭中供稱：「她說設立公司資本額之業務
      用來賺取利息」等語（見91年度偵字第983 號卷第52頁）
      ，亦僅能證明丙○○係欲藉此賺利息，並不能因此而認被
      告與丙○○親向聲請人借款500 萬元乙節有共同犯意的聯
      絡。又卷附之借款人「劉美珍、乙○○」於90年8 月28日
      簽立的500 萬元之借據（參本院92年度訴字第362 號損害
      賠償事件卷宗第10頁），該借據上被告乙○○之簽名，經
      法務部調查局鑑定之鑑定結果並非其本人所簽，此有法務
      部調查局鑑定通知書在卷可佐（見93年度偵續一字第5 號
      第19 5頁）。而前述述借據上「乙○○」印文，被告否認
      其持印章所為，且無其他證據足資證明係係被告本人所蓋
      用。而證人丙○○亦證稱：借據上乙○○之簽名及印文係
      伊偽簽、盜蓋，並未向被告乙○○告知要用其名義向聲請
      人借款等語（見91年度他字第216 號卷第20頁）。是在無
      其他證據足資佐證之下，自不能以聲請人單一之指述，逕
      認被告乙○○確有與聲請人洽談借款500 萬元之情事。
   6、證人李淑惠證稱：丙○○之前曾向伊借用高昇電公司之短
      期支票，於90年8 月底，伊接獲台企銀行通知說有1 張5
      百萬元之支票，當天丙○○有匯入3 百餘萬元至高昇電公
      司之台企銀行帳戶內，但還是不足支付該5 百萬元支票票
      款，就退票了，當天下午3 點半左右，被告有打電話告知
      當天股票交割需要付款，向伊借130 萬元，因為丙○○所
      借的500 萬元支票時間上已無法兌現，而被告說2 天後就
      會還錢，所以伊就將130 萬元先借給被告，假如被告與丙○○事先有串通，就不需要透過伊公司的帳戶轉匯借錢留
      下紀錄等語（參93年偵續一字第5 號卷第142 至143 頁）
      ，核與丙○○證稱：90年8 月31日，伊要軋一張500 萬元
      之支票，以先前向聲請人借的465 萬元中所剩190 萬元，
      及另向朋友借約200 萬元，共計382 萬元，先後匯入高昇
      電公司的帳戶，因為當天下午3 點多，已確定無法兌現而
      退票，所以就沒有繼續再借錢支應等語相符。且渠等對於
      為何無法支付高昇電公司之500 萬元支票，及李淑惠為何
      將其中130 萬元匯給被告等情節，互核陳述並無歧異。再
      徵諸高昇電公司台企銀行湖口分行帳戶所示，可知於90年
      8 月31日，確實由丙○○匯382 萬元至該帳戶，其中雖包
      括丙○○自臺灣土地銀行苗栗分行匯入之192 萬元。然丙○○所匯入192 萬元與前述382 萬元以外之其他款項，業
      已混同一起，則李淑惠將382 萬元中之130 萬元借予被告
      乙○○交割股票，自不能逕認該130 萬元即屬聲請人所交
      付之款項。因此，自不能依此即認被告與丙○○間有詐欺
      之犯意聯絡甚明。
   7、臺灣高等法院臺中分院認丙○○與被告2 人，於上述時地
      ，共同向聲請人詐取500 萬元，而於95年5 月30日以94年
      度上訴字第2063號，判處丙○○有期徒刑1 年2 月，此有
      上述刑事判決附卷可佐。但查，臺灣高等法院臺中分院之
      上述刑事判決，係以丙○○自陳有將被告之行動電話告知
      聲請人，要告訴人向被告查證等語，由此認聲請人對於是
      否出借500 萬元予丙○○仍有疑慮，聲請人於匯款前打電
      話予被告，實係確認被告是否為共同借款人。復徵之聲請
      人與被告通話時間長達4 分13秒，可見聲請人當時甚為謹
      慎，並非如被告所辯聲請人僅係提及賺取利息之事。又參
      酌聲請人所匯之465 萬元，其中亦有130 萬元匯入被告購
      買股票之帳戶等情，而認被告與丙○○共同對聲請人詐欺
      。然上述刑事判決，係於95年5 月30日所為。而檢察官對
      於被告涉犯詐欺乙案，於偵查後，係於96年7 月20日以95
      年度偵續字第1 號為不起訴處分，聲請人聲請再議後，由
      臺灣高等法院臺中分院於96年9 月29日，以96年度上聲議
      字第1565號處分書駁回聲請人之再議在案。而檢察官於偵
      查時，業已斟酌聲請人所指訴之事項予以查證，偵結後對
      於被告為不起訴處分。而不起訴處分及駁回聲請人再議的
      理由，業已如前所述，實不能因被告與聲請人有以電話通
      話，聲請人指稱通話內容談及借款事宜，即認被告與聲請
      人確有談及借款500 萬元情事。而丙○○確有匯款382 萬
      元至高昇電公司台企銀行湖口分行帳戶，其中雖包括丙○○自臺灣土地銀行苗栗分行匯入之192 萬元。但丙○○所
      匯入192 萬元與前述382 萬元以外之其他款項，業已混同
      一起，則證人李淑惠將382 萬元中之130 萬元借予被告乙○○交割股票，自不能逕認該130 萬元即屬聲請人所交付
      之款項，已如前述，亦即不能據此而認被告與丙○○對於
      詐騙聲請人乙節，具有犯意聯絡與行為分擔。
六、綜上所述，被告乙○○涉犯詐欺罪嫌不能證明之理由，原不
    起訴處分書及駁回再議處分書業已詳細論列說明，且依卷內
    資料，並無其他積極證據可資證明被告乙○○有何詐欺犯行
    ，又檢察官為不起訴處分之理由，復無何違背經驗法則、論
    理法則或其他證據法則之情事，從而，本件聲請交付審判意
    旨仍執前詞，對於原處分加以指摘求予審判，均為無理由，
    應予駁回。
七、依刑事訴訟法第258 條之3 第2 項前段，裁定如主文。
中　　華　　民　　國　　96　　年　　12　　月　　31　　日
                  刑事第三庭  審判長法  官  柳章峰
                                    法  官  吳國聖
                                    法  官  呂曾達
以上正本證明與原本無異。
本裁定不得抗告。
                                    書記官  許千士
中　　華　　民　　國　　97　　年　　1 　　月　　2 　　日
